【裁判字號】    90,上更(一),134
【裁判日期】    900824
【裁判案由】    偽造文書等
【裁判全文】
臺灣高等法院刑事判決                  九十年度上更(一)字第一三四號
    上  訴  人  台灣台北地方法院檢察署檢察官
    被      告  丙○○
                乙○○
                甲○○
    共      同
    選任辯護人  林穆弘
右上訴人，因被告偽造文書案件，不服台灣台北地方法院八十六年度訴字第一０三四
號，中華民國八十七年二月二十日第一審判決（起訴案號：台灣台北地方法院檢察署
八十六年偵字第六五六０號、偵續一字第八十二號，及以八十六年偵字第五五二三號
移送原審併辦），提起上訴，經判決後，由最高法院發回更審，本院判決如左：
    主    文
上訴駁回。
    理    由
一、公訴意旨略以：乙○○、丙○○二人分別為丁○○之妻、岳父，甲○○則為乙○○之妹，乙○○意圖為自己不法之所有，於民國八十三年六月間某日，在台北市
    北投區○○路三十九之二十六號五樓住處，竊取其夫丁○○所有之身分證、印鑑
    章及坐落台北市○○區○○段二小段一七八地號之土地所有權狀及其上門牌號碼
    為台北市○○區○○路三十九之二十六號五樓之建築改良物所有權狀各一份後，
    得手後，將上開證件委託知情之其父丙○○於八十三年六月十四日前往台北市北
    投區戶政事務所，偽簽告訴人之署押並蓋印於委託書，代為申領印鑑證明書及戶
    籍謄本，甲○○明知與丁○○間並無金錢往來之債務關係，竟與乙○○、丙○○
    共同基於犯意聯絡，由丙○○持該印鑑證明、戶籍謄本前往台北市士林地政事務
    所辦理抵押設定予甲○○，擔保金額新台幣（下同）二百萬元於甲○○名下，並
    以丁○○為債務人及義務人，足以生損害於丁○○及地政機關登記之正確性，因
    認被告乙○○涉犯刑法第二百十六條、第二百十條、第三百二十條第一項之行使
    偽造私文書、竊盜罪，被告丙○○涉犯刑法第二百十六條、第二百十條、第三百
    四十九條第一項之行使偽造私文書、贓物罪，被告甲○○涉犯刑法第二百十六條
    、第二百十條之行使偽造私文書罪嫌。
二、公訴人認被告共同涉犯右揭犯行，無非以（一）告訴人丁○○指述未將右揭印鑑
    、所有權狀、身分證託被告乙○○保管，亦無委任同意被告乙○○、丙○○、甲○○將所有不動產設定抵押予被告甲○○；（二）被告未能提出證據證明甲○○
    借款予告訴人及告訴人書寫授權書委託被告乙○○處理設定抵押權，且被告乙○○書寫之雜記載明之借款記錄與設定抵押之債權額並不相符，並無證據證明告訴
    人向被告甲○○借款一百四十萬元；（三）縱被告乙○○自承向告訴人稱資金係
    向被告甲○○所借，不如設定抵押權予被告甲○○，告訴人沒表示意見之供述屬
    實，惟告訴人既未明示同意設定抵押權，尚難即遽此認定告訴人有同意設定抵押
    權；（四）證人戊○○之證詞，不足證明告訴人向被告甲○○借款；（五）地政
    事務所於八十三年六月十五日通知補正，惟代理人即被告丙○○於翌日即八十三
    年六月十六日即補正完畢，前後相隔一日，揆諸常理，告訴人在收到補正函時，
    已在被告丙○○完成補正事項之後，告訴人顯無法防止本件抵押權之設定；（六
    ）告訴人係住於北投區，若要辦理抵押權設定，自可就近辦理，衡情，無須委由
    遠處於台北市○○路之被告丙○○辦理。且設定抵押權係極為慎重之事，被告丙○○未徵詢所有權人即告訴人，亦與常情有違等為論據。
三、訊據被告乙○○、丙○○均堅決否認有右揭犯行，被告甲○○於原審偵審中亦否
    認有何公訴人所指犯行。被告乙○○辯稱：告訴人丁○○玩股票，自八十二年底
    至八十三年六、七月間，由伊出面向伊妹妹即被告甲○○借錢約一百四十萬元予
    告訴人，有借卻無還，告訴人丁○○承認欠這些錢，且所有權狀向由伊保管，原
    來說房子要過戶在伊名下，因得知增值稅要繳很多錢，伊就告訴告訴人有很多錢
    是向被告甲○○拿的，不如設定給被告甲○○，當場他沒反對，他說身分證及印
    章在桌上叫伊自己去辦。辦理設定時有通知補正，告訴人有收到等語。被告丙○○辯稱：係被告乙○○拿證件給伊辦抵押權設定，被告乙○○說告訴人丁○○有
    同意，因被告乙○○欠被告甲○○錢，可以直接設定給被告甲○○，在辦的時候
    ，地政事務所有通知補正，因被告乙○○說告訴人丁○○有收到通知，且未反對
    ，所以伊就去辦補正完成抵押權設定之手續等語。被告甲○○於原審辯稱略以：
    告訴人丁○○透過伊姊姊即被告乙○○向伊借錢，伊將三個會共約一百萬元及伊
    未婚夫戊○○所借之款項並伊存款共借一百四十萬元予告訴人，伊並無偽造文書
    之犯行等語。
四、經查：
（一）告訴人丁○○於八十四年八月八日之刑事告訴狀內，載明本件坐落台北市○○
      區○○路三十九之二十六號五樓住處建築改良物及坐落基地之所有權狀，係由
      被告乙○○掌控佔有（告訴狀參照），連同於八十三年六月中旬，未得告訴人
      之同意，無端巧取伊之身分證及印章兩物，顯然告訴人指訴之所有權狀與身分
      證、印章係於不同時間交付被告乙○○者，公訴人認係被告乙○○於八十三年
      六月間某日一併竊取，顯有誤會。再按同年八月十八日偵查中檢察官第一次訊
      問時，關於所有權狀由誰保管一節，告訴人亦係供稱：「乙○○。他以前有住
      家裡，今年二月離家」（八十四年度偵字第一七八四六號偵查卷第十八頁參照
      ），嗣該偵查案經不起訴處分後，告訴人不服聲請再議，於再議理由中雖稱：
      告訴人之所有權狀，至今未受返還，不能論以被告乙○○受託保管，告訴人未
      同意其保管云云，雖與前所述係交由被告乙○○保管不同，惟從文意可知本件
      房地所有權狀本係為被告乙○○所持有，為告訴人所不爭。嗣經承辦檢察官仍
      為不起訴處分後，再經發回續查後，告訴人則改稱：所有權狀連同身分證、印
      章均未交由被告乙○○保管（八十六年度偵續一字第八二號第四十一頁參照）
      ，至原審法院訊問時則先稱：「我不清楚，要問她（即被告乙○○）」、後稱
      ：「不是她保管，是放在櫃子裡」（原審法院八十六年五月二十日、同年十月
      二日訊問筆錄參照），顯見告訴人前後指訴不一致。又關於告訴人身分證、印
      章部分，告訴人於八十四年八月十八日檢察官初次訊問時供稱：「（問：有無
      把身分證、印章交給他﹖）我們夫妻吵架，我把身分證交給他，叫他去辦手續
      ，什麼手續我沒說」、「（問：你真意要他辦何手續﹖）離婚或不辦也可以，
      如果要設定他自己也可以」（八十四年度偵字第一七八四六號偵查卷第二十四
      頁參照），八十五年二月十三日檢察官訊問時又稱：「（問：印章、身分證是
      你丟給他﹖）我是丟在桌上，有交待他去辦」（同前偵查卷第四十四頁正面參
      照），嗣又改稱：「（問：有無將身分證及印章給你太太辦離婚及抵押﹖）八
      十三年六月有說辦離婚，但不是我拿給他，也沒說到設定抵押」（八十六年度
      偵續一字第八二號偵查卷第三十三頁參照），亦有前後不一致之處。按告訴人
      於檢察官第一次訊問時，距離事件發生時間最近，記憶應屬最清晰，所為之供
      述應較與事實相近。查被告乙○○自偵查中迄本院審理時均一致陳稱：房、地
      所有權狀告訴人早交由伊保管，身分證及印章係告訴人置於桌上，交待伊去辦
      之情，所述更與告訴人於偵查中初次訊問之指訴內容相符，足徵被告乙○○所
      供應非虛偽。則所有權狀即係交由被告乙○○保管，告訴人身分證、印章復係
      告訴人交付予被告乙○○者，顯非被告乙○○趁告訴人不知，或於告訴人支配
      力一時弛緩乘機而取，要與竊盜罪之構成要件有間。被告乙○○既難成立竊盜
      罪，則被告丙○○依乙○○之指示取得告訴人之所有權狀及身分證、印章代為
      辦理抵押權之設定，亦無由成立刑法第三百四十九條第一項之收受贓物罪。
（二）告訴人於與被告乙○○結婚前，即陸續向被告乙○○借貸款項，甚且於八十年
      六月二十六日雙方共同至台北市士林地政事務所就告訴人所有之本件房、地辦
      理一百七十萬元之抵押權設定手續，此有卷附土地、建物登記謄本及台北市士
      林地政事務所八十六年八月二十六日北市士地三字第八六六一三四七六００號
      函附之該所八十年收件北投字第一二五九四號該次抵押權設定登記案全案在卷
      可稽，告訴人復自承該筆抵押權設定，係在結婚前與被告乙○○之金錢往來，
      確有向被告乙○○借錢等語（原審法院八十六年十月十四日訊問筆錄參照），
      堪信被告乙○○所辯告訴人係自結婚前即向伊借款之事實，亦非虛偽。告訴人
      婚後亦陸續透過被告乙○○向他人借款達一百四十萬元，此觀諸告訴人於八十
      四年八月十八日檢察官訊問時供稱：「（問：你有無向你太太借錢﹖）有，陸
      陸續續借一百四十萬元」、「（問：他錢來源﹖）不知道」、「（問：他說向
      他妹妹借的有意見﹖）有可能，但數目沒那麼多，他妹妹剛畢業，沒有能力標
      這個會」（八十四年度偵字第一七八四六號偵查卷第二十頁參照），告訴人於
      八十五年十月二十四日提出之關鍵疑點釋明書內關於證件之交付更自承「我並
      非心平氣和，同意之下的交付，而是事起於爭吵（相當激烈）後，我已有了離
      婚的念頭，因此決定她既然要辦，就得乾脆些－離婚及００，這個設定抵押當
      然仍是指基於她一直聲稱的所謂（借款給了我，又劃掉）付出了多少錢又多少
      錢的現實主張而來的氣憤，而我當初是使用〞及〞字的字眼，是條件的同時履
      行，不是讓她有選擇的」（八十五年度偵續字第二一七號偵查卷第二十八頁參
      照），在在可證明告訴人確曾再向被告乙○○借款達一百四十萬元之事實。再
      被告乙○○確曾向其妹即被告甲○○借款轉給告訴人，被告甲○○係以自己及
      其夫戊○○參加林豔秋之互助會標得之款項合計約一百萬元及其他零碎款項合
      計約四十萬元，轉交予被告乙○○一節，已據被告甲○○於原審供述甚詳，證
      人林豔秋於原審亦證稱：互助會是在八十二年七月間起會的，起會時曾詢問過
      乙○○是否要跟會，被告乙○○說沒有錢而拒絕，嗣伊再找被告乙○○幫忙找
      親戚來跟，被告乙○○即找妹妹即被告甲○○、妹婿戊○○來跟會共三會，每
      會一萬元，共三十八會。三會分別於八十二年十二月、八十三年二月及同年四
      月或五月間標會，伊交付合計約一百萬元之現款予被告乙○○等語，並有互助
      會單影本乙份（附於八十四年偵字第一七八四六號卷第三十八頁），足證被告
      乙○○確曾幫被告甲○○參加公司同事之互助會，亦可佐證被告乙○○當時並
      無錢，告訴人向乙○○借錢乙○○只好向妹妹借款等情亦非虛假。再參以告訴
      人提出之被告乙○○書寫之雜記（八十五年度偵續字第二一七號第十二頁正面
      參照），記載乙○○所參加林豔秋為會首之互助會，其招集時間為七十九、八
      十年間，顯非前開林豔秋於八十二年七月間所招集之互助會，亦足證明被告甲○○及證人戊○○所參加之三個互助會，確為渠等實際所跟之互助會，非被告
      乙○○借渠等名義所跟實為被告乙○○所有款項。又按親屬間借貸款項，因係
      基於親誼而出借，未書寫借據，甚或未詳記款項如何交付，並不違常情。觀諸
      告訴人與被告乙○○結婚前之借貸及本件一百四十萬元之借貸，均未書立借據
      即明。被告乙○○、甲○○係姊妹關係，被告甲○○將標得之互助會會款借予
      被告乙○○轉借姊夫即告訴人，未書立借據，僅記得約略之借款數字，且係陸
      續之借款，時間復係距本案偵查時一、二年前，因被告乙○○、甲○○及證人
      戊○○記憶能力之差異，而就借款之交付供述有些許不符合之處，惟就被告甲○○、戊○○跟會及標得會款之事實，所供完全相同，且與互助會會首林豔秋
      證述之內容亦吻合，而告訴人更自承曾向被告乙○○借款約一百四十萬元，綜
      合觀之，已足證明告訴人確有向被告乙○○借貸一百四十萬元，及被告乙○○
      曾向被告甲○○借款之事實。告訴人於本院審理時稱向被告乙○○借錢，已於
      八十年設定抵押與乙○○，迄今尚未塗銷，本案一百四十萬元已於八十年設定
      抵押，之後乙○○就沒有再借錢給告訴人云云。查告訴人於偵查中承認乙○○
      提供金錢供其週轉，僅表示乙○○沒說過錢是向甲○○借的（八十六年偵續(一)
      字第八十二號卷第三十二頁反面）。稽前引證據及說明告訴人稱八十年七月以
      後未向被告乙○○借錢，該一百四十萬元係第一次抵押時所借，與本案抵押無
      涉云云，顯非事實，自難採信。查告訴人八十三、四年間並無固定收入，且其
      於偵查中自承八十三年二月至六月間都在高雄照顧父親，其於八十三、四年間
      確實有為股票買賣，且進出金額甚巨，此有本院函查其買賣股票之紀錄在卷可
      稽。告訴人於偵查迄本院審理時，詢其買賣股票資金來源及是否乙○○有提供
      金錢幫其付款，告訴人均拒絕答覆（八十六年偵續(一)字第八十二號卷第三十二
      頁反面），亦未提供資金來源供本院查證，綜合前開事證，被告乙○○所供確
      曾提供金錢給告訴人買賣股票，應非虛語。尚難僅因以乙○○未提出借據及
      款紀錄，即認被告乙○○未向被告甲○○借款，再轉借予告訴人之事實。另告
      訴人於本院審理時陳稱被告乙○○縱有提供資金，惟告訴人與乙○○有婚姻關
      係，此種內部關係，告訴人得對乙○○之財產及收入為處分、收益、管理，不
      成為債權債務關係云云。此就乙○○之財產及收入，在夫妻法定財產制下，固
      有依據，惟本件係乙○○代告訴人向他人借款，自與夫妻財產制規定得處分、
      收益、管理無涉，併此敘明。
（三）再查告訴人於八十五年二月十三日檢察官訊問時係供稱：「（問：當時你知道
      有設定案﹖）知道，但是需設定在我太太名下」、「（問：收到補正函時是否
      知道係設定在你太太的妹妹名下﹖）不知道」、「（問：你為何會發脾氣﹖）
      我認為我們是夫妻關係，有關金錢來往可以用其他方式解決，當時拿身分證、
      印鑑給我太太，有請他去辦離婚登記或設定抵押，但是設定抵押部分我的意思
      不是很明確」（八十四年度偵字第一七八四六號偵查卷第四十二頁參照），而
      告訴人於檢察官訊問收到地政事務所關於本件抵押權設定案之補正通知函時之
      情形，告訴人則稱「（問：你有無明確告訴你太太不要辦這個事﹖）沒有明示
      ，但有隱含」、「（問：你提到看到代理人就心理有數﹖）我有意思到，他要
      設定給別人」、「（問：既然你曾經告訴他可以設定，雖然不是你的真意，但
      你沒正當理由生那麼大的氣﹖）出乎我意料，他真的設定，而且我意思到他設
      定給別人」、「（問：印章、身分證是你丟給他﹖）我是丟在桌上，有交待他
      去辦」（同前偵查卷第四十三頁背面、第四十四頁正面參照）等語，顯然告訴
      人曾與被告乙○○討論過辦理設定抵押之事，且告訴人係主動拿身分證及印章
      予被告乙○○請其辦理離婚或設定抵押。而告訴人既曾向被告乙○○借款一百
      四十萬元，而該款項可能來自被告甲○○，且本件土地及建物所有權狀已在被
      告乙○○保管之中，告訴人既然將身分證及印章丟給被告乙○○，並交待辦理
      抵押設定一事，則被告乙○○基於夫妻間之信賴關係，認為告訴人已同意辦理
設定抵押予被告甲○○，應非虛偽。況被告乙○○時與告訴人係夫妻關係，告
      訴人授權被告乙○○辦理抵押權設定登記手續，既係口頭交待，並將身分證、
      印章交付被告乙○○，當無再書寫授權書予被告乙○○之理。且關於委任授與
      代理權，法律上復不以書面為成立要件，自不能以被告乙○○未提出告訴人書
      立之授權書，即否定告訴人曾授權之事實。至告訴人嗣後翻異前詞，指稱伊未
      授權被告設定抵押云云，非惟與其先前之供述矛盾，更乏證據可佐。其單一前
      後矛盾之指訴，更不得為被告不利之認定。
（四）復查抵押權設定事項固屬極慎重之事，本件房地抵押權之設定，既係告訴人將
      身分證、印章交付被告乙○○，告訴人復已知所有權狀在被告乙○○保管之中
      ，而交待被告乙○○辦理，則告訴人自無須親自至地政事務所辦理設定手續。
      且告訴人係委由被告乙○○辦理，並非直接委任被告丙○○辦理，告訴人因不
      願自己辦理，而交待被告乙○○辦理，被告乙○○當時仍與告訴人同居台北市
      北投區○○路三十九之二十六號五樓處，對被告乙○○而言北投地政事務所距
      離亦甚近，被告乙○○因工作事忙，再委由已退休在家之父親即被告丙○○辦
      理設定登記手續，雖被告丙○○家住台北市○○路，距離北投地政事務所較遠
      ，惟被告丙○○既受女兒之託並有空閒而辦理抵押權設定登記手續，尚無違反
      事理之處。再告訴人與被告乙○○時係夫妻關係，且同居一處。則被告乙○○
      既因認為告訴人授權伊辦理本件房地抵押權設定事宜，將告訴人之身分證、印
      章及保管之所有權狀交付予被告丙○○，再委託丙○○辦理，被告乙○○既已
      明白告訴被告丙○○告訴人同意設定抵押，被告丙○○未再向告訴人徵詢，更
      無違常理之處。再被告丙○○於八十三年六月十四日向北投區戶政事務所申辦
      抵押設定手續，地政事務所於同年六月十五日通知補正，被告丙○○即於翌日
      （即同年月十六日）補正完畢，縱告訴人收受補正通知函後，抵押設定登記手
      續業已辦妥，且告訴人當時更已意識到非設定在被告乙○○名下，則倘其確未
      曾同意委任過被告乙○○辦理抵押設定手續，其大可採取任何阻止之方法，無
      待於時隔一年餘之後，方提出本件告訴，益見告訴人當時確曾同意被告乙○○
      辦理抵押權設定手續無疑，要無以告訴人接到補正通知函後，已在被告丙○○
      補正完畢後，即據此推論告訴人未同意設定抵押。
（五）告訴人提出之三張紙條（見八十四年度偵字第一七八四六號偵查卷第二十五頁
      、第二十六頁、第二十七頁），告訴人謂係伊知悉抵押設定後，被告乙○○所
      書寫等語。被告乙○○則辯稱：夫妻間吵架時，告訴人即不講話，只好寫紙條
      ，惟該三紙紙條並非針對本件抵押設定事等語。兩方各執一詞，復無其他人證
      、物證可資參酌，惟觀諸字條之內容「爺爺：再寫這字已是淚水滿眶，想想曾
      經走過的日子，如今夢一場，但你還是我一生中最愛的人，不論我們曾經如何
      ，今天發生這件事是我錯了，但並無惡意，祇為保存一個完整的家，既然不能
      挽回，祇好離開，讓你有個完整之空間」、「爺爺：這件事是我錯了，我不該
      欺騙你做這樣的事情，其實並無惡意，祇是你給我太多的不安全，太多的惡夢
      ，我怕了，想補救卻又弄成這樣，真不知如何是好」、「爺爺：這件事是我做
      錯了，不該欺騙你，不知如何面對你的氣憤與．．．」，根本無從判斷被告乙○○係為何事向告訴人道歉，字條上甚且未記載書寫日期，就字義內容亦看不
      出有何告訴人確實未授權被告乙○○辦理抵押之意思，該等字條亦不足作為不
      利於被告乙○○之認定。
（六）被告甲○○僅借款一百四十萬元給告訴人，惟被告乙○○就告訴人之前開房地
      設定二百萬元之抵押。被告乙○○辯稱係因為告訴人可能陸續再借款，因此設
      定二百萬元之抵押權，對超過部分之六十萬元，並無偽造文書之犯意等語。查
      就將來發生之債務，為獲得抵押權之擔保，應設定最高限額之抵押權，始能獲
      得抵押權之擔保，被告乙○○不諳一般抵押與最高限額抵押之區別，致委其父
      丙○○設定二百萬元之抵押，惟抵押權之行使，必須提出債權憑證，始能獲得
      債權之滿足，並非設定就能獲得債權之實現，被告乙○○辯稱其不諳法令，致
      未為最高限額抵押權之設定，而為一般抵押權二百萬元之設定，尚堪採信。乙○○就超過債權部分之抵押權設定，無證據足以證明其有行使偽造文書之主觀
      犯意，而被告丙○○僅係受託依乙○○之指示辦理，甲○○並未參與抵押權之
      設定，僅係其姊乙○○代為辦理，亦難認丙○○、甲○○有何行使偽造文書之
      犯行。
五、按犯罪事實應依證據認定之，無證據不得推定其犯罪事實，不能證明被告犯罪或
    行為不罰者，應諭知無罪之判決。刑事訴訟法第一百五十四條、第三百零一條第
    一項定有明文。又告訴人之告訴，係以使被告受刑事訴追為目的，是其陳述是否
    與事實相符，仍應調查其他證據以資審認，最高法院五十二年台上字第一三００
    號判例著有明文。認定不利於被告之事實，須依積極證據，苟積極證據不足為不
    利於被告事實之認定時，即應為有利於被告之認定，更不必有何有利之證據，最
    高法院三十年上字第八一六號判例亦有明文。又認定犯罪事實所憑證據，雖不以
    直接證據為限，間接證據亦包括在內；然而無論直接或間接證據，其為訴訟上之
    證明，須於通常一般之人均不致有所懷疑，而得確信其為真實之程度者，始得據
    為有罪之認定，同院七十六年台上字第四九八六號判例亦足資參照。刑法第三百
    二十條第一項竊盜罪之成立，以意圖為自己或第三人不法所有，乘人不知而取他
    人之動產，移置於自己之實力支配之下，或於他人對於財物之支配力一時弛緩，
    乘機取得。同法第二百十條之偽造文書罪，以無製作權之人冒用他人名義而製作
    該文書為要件之一，如果行為人基於他人之授權委託，即不能謂無製作權，自不
    成立該條之罪，最高法院四十七年台上字第二二六號判例著有明文。本件公訴人
    據以認定被告乙○○竊盜，丙○○收受贓物，甲○○、乙○○、丙○○共犯偽造
    文書犯行，無非以告訴人丁○○之指訴為論據，查告訴人之指訴前後不一，被告
    乙○○所辯借款予告訴人及向被告甲○○借款之事實，復非虛偽，則被告乙○○
    既係經告訴人之授權，認為有辦理抵押權之權限，因而再將所有權狀、身分證、
    印章交由被告丙○○辦理，被告丙○○因而以告訴人丁○○名義填具委託書，代
    為申領印鑑證明書及戶籍謄本而申辦抵押權設定手續於被告甲○○名下，非惟無
    犯罪故意，更屬有權製作，內容更非虛偽。此外又查無其他積極證據，足認被告
    三人確有偽造文書及丙○○有收受贓物，乙○○有竊盜情事，尚屬不能證明被告
    三人犯罪，依法應諭知無罪之判決。原審因而為被告三人無罪之判決，核無不合
    。檢察官上訴，猶執前詞認被告三人仍應成立犯罪，指摘原判決不當，核無理由
    ，應該駁回。台灣士林地方法院檢察署檢察官八十六年度偵字第五五二三號被告
    乙○○移送併辦部分，告訴人丁○○告訴之事實核與本案之犯罪事實相同，屬於
    單純一罪，為事實上之同一案件，附此敘明。
六、被告甲○○經合法傳喚，無正當理由不到庭，爰不待其陳述，逕行判決。
據上論斷，應依刑事訴訟法第三百六十八條、第三百七十一條，判決如主文。
本案經檢察官彭坤業到庭執行職務。
中    華    民    國      九十    年      八        月      二十四      日
                            臺灣高等法院刑事第四庭
                                審判長法  官  陳  榮  和
                                      法  官  蔡  光  治
                                      法  官  李  英  勇
右正本證明與原本無異。
檢察官如不服本判決應於收受送達後十日內向本院提出上訴書狀，其未敘述上訴之理
由者並得於提起上訴後十日內向本院補提理由書（均須按他造當事人之人數附繕本）
。
                                      書記官  劉  麗  芬
中    華    民    國      九十    年      八        月      二十八      日


司法院資訊處製作；財團法人民間司法改革基金會備份。
